【裁判字號】    94,易,1614
【裁判日期】    950111
【裁判案由】    恐嚇取財
【裁判全文】
臺灣臺中地方法院刑事判決              94年度易字第1614號
公  訴  人  臺灣臺中地方法院檢察署檢察官
被      告  庚○○
上列被告因恐嚇取財案件，經檢察官聲請簡易判決處刑（九十四
年度核退偵字第一二九號），經本院豐原簡易庭認為不宜逕以簡
易判決處刑，簽由本院刑事庭依通常程序審理（九十四年度豐簡
字第五三一號），本院判決如下：
    主    文
庚○○連續幫助連續意圖為自己不法之所有，以恐嚇使人將本人
之物交付，處有期徒刑捌月。
    犯罪事實
一、庚○○在可預見金融機構帳戶係個人理財之重要工具，且關
    係個人財產及信用之表徵，一般人無故購買取得他人帳戶之
    目的，乃在俾利取得贓款及掩飾犯行以免為警查緝，其後可
    能將取得之帳戶供作遭恐嚇取財之被害人匯款時指定帳戶之
    用，而對於提供帳戶之行為雖無引發他人犯罪之確信，惟仍
    有容任他人持帳戶用以犯罪，且不違反其本意之情形下，基
    於連續幫助他人連續恐嚇取財之不確定故意，（一）先於民
    國八十九年十二月二十一日後至九十三年七月十三日前之某
    日，在不詳地點，將其於八十九年十月十一日，以自己名義
    ，向位在臺中縣豐原市○○路十三號之華僑商業銀行豐原分
    行（下稱華僑銀行）申設取得帳號為0000000000
    0000號之活期存款帳戶存摺及金融卡（含密碼）交予該
    名不詳年籍者使用，而該名不詳年籍者於知悉庚○○上開華
    僑銀行之存款帳號及取得金融卡（含密碼）後，即基於意圖
    為自己不法所有之概括犯意，連續於附表一所示之時間、地
    點，竊取附表一所示被害人己○○、丁○○、壬○○（處刑
    書誤載為蕭靜玟）、辛○○、戊○○及丙○○所有之自用小
    客車後，再以電話聯絡己○○等人，而以附表一所示之方式
    ，恐嚇渠等須匯款贖回失竊之車，並指定將款項匯入庚○○
    上開華僑銀行帳號之帳戶，否則將對渠等上開車輛予以解體
    或隱匿，致附表一所示被害人丁○○、壬○○、辛○○、戊○○及丙○○等人因畏懼渠等之車輛無法尋回，而於附表一
    所示之時間，分別依指示將附表一所示之金額轉帳存入庚○○上開華僑銀行帳戶內，己○○則尚未轉帳匯款。（二）庚○○復承上開同一幫助他人犯罪之概括犯意，於九十三年五
    月六日後至同年七月七日前之某日，在不詳地點，將其以自
    己名義，向彰化銀行中港分行（下稱彰化銀行）申設取得帳
    號為00000000000000號之活期存款帳戶存摺
    及金融卡（含密碼）交予另一姓名年籍均不詳之人，而該名
    不詳年籍者於取得庚○○上開彰化銀行之存款帳戶存摺及金
    融卡（含密碼）後，即基於意圖為自己不法所有之犯意，於
    九十三年七月七日下午，撥打電話至甲○○位在高雄縣岡山
    鎮家中之電話，而佯稱為甲○○兒子之男子即哭哭啼啼陳稱
    ：其遭人暴力討債，需新台幣（下同）二十萬元還清債務，
    否則將遭人斷手斷腳等語，隨後再由另一名自稱陳先生之男
    子與甲○○商討如何清償債務之事，並指示甲○○立刻至高
    雄縣鳳山市岡山鎮之岡山郵局匯款，使甲○○因誤信上情為
    真，陷於錯誤，致心生畏懼，而於九十三年七月七日下午一
    時零五分許，依指示至岡山郵局匯款三筆款項共二十萬元，
    其中一筆五萬元之款項即匯入庚○○上開彰化銀行帳戶內。
    （三）庚○○又承上開同一幫助他人犯罪之概括犯意，於九
    十三年七月二十七日前某日，在不詳地點，將其以自己名義
    ，向中華郵政股份有限公司豐原中正路郵局（下稱豐原郵局
    ）申設取得帳號為0000000000000號之活期存
    款帳戶存摺及金融卡（含密碼）交予另一姓名年籍均不詳之
    人，而該名不詳年籍者於取得庚○○上開豐原郵局之存款帳
    戶存摺及金融卡（含密碼）後，即基於意圖為自己不法所有
    之犯意，於九十三年七月二十七日下午，撥打電話予乙○○○聯繫，佯稱乙○○○之子已遭綁架，需匯款五萬元，否則
    其子將遭撕票等語，使乙○○○因誤信上情為真，陷於錯誤
    ，致心生畏懼，而於同日下午七時十九分許，依指示至臺北
    北門郵局匯款五萬元入庚○○上開豐原郵局帳戶內。
二、案經臺中市警察局第三分局報請臺灣臺中地方法院檢察署檢
    察官聲請簡易判決處刑，經本院豐原簡易庭認為不宜逕以簡
    易判決處刑，簽由本院刑事庭依通常程序審理。
    理    由
甲、程序方面：查被告庚○○上開如犯罪事實欄一（二）、（三
    ）部分所示連續幫助恐嚇取財之犯行，雖經臺灣高雄地方法
    院檢察署檢察官及臺灣臺北地方法院檢察署檢察官先後於九
    十四年十一月十四日及九十四年十二月九日，均依刑事訴訟
    法第二百五十二條第一款規定，分別以該署九十四年度偵字
    第二四九一八號及第二二九三七號處分不起訴確定，此有該
    署不起訴處分書存卷足佐。而按不起訴處分已確定者，非有
    刑事訴訟法第四百二十條第一項第一款、第二款、第四款或
    第五款所定得為再審原因之情形或發現新事實或新證據者，
    不得對同一案件再行起訴，固為該法第二百六十條所明定；
    惟該法條所稱之同一案件，係指同一訴訟物體，即被告與犯
    罪事實均屬相同者而言，亦即係指「事實上同一」之案件，
    而不包括法律上同一案件在內；則裁判上一罪案件之一部分
    ，經檢察官以前案確定效力所及為不起訴處分者，即與其他
    部分不生裁判上一罪關係，自非刑事訴訟法第二百六十條所
    稱之同一案件，檢察官就未經不起訴處分之其他部分，仍得
    再行起訴，並不受上開法條之限制（最高法院九十三年度臺
    上字第六○五三號判決意旨參照）。是本案檢察官既係就被
    告所為如犯罪事實欄一（一）部分所示幫助恐嚇取財犯行提
    起公訴，依據上開說明，其起訴應屬合法，先此指明。
乙、實體方面：
一、訊據被告庚○○固坦承上開帳戶存摺及金融卡均為其自行申
    設取得，其後則遭他人作為向附表一所示被害人丁○○等人
    、甲○○及乙○○○等人恐嚇取財時指定匯款之帳戶使用等
    情不諱；惟仍矢口否認有何連續幫助恐嚇取財之犯行，辯稱
    ：其所有上開華僑銀行帳戶之存摺及金融卡，乃於九十三年
    間，在臺中市○○○路失竊，當時金融卡密碼寫在一張紙上
    同置於機車置物箱內遭竊，該金融卡密碼僅其知悉，其於九
    十三年八月間曾以電話向華僑銀行辦理掛失；另其所有上開
    彰化銀行及豐原郵局帳戶之存摺及金融卡則係放置在其位於
    臺中縣豐原市○○街三五二巷一之二號住處之臥房內遺失，
    印章均未遺失，金融卡密碼則係寫在一本簿子上，該本簿子
    與金融卡放在一起，金融卡均遺失，但該本簿子未遺失，其
    不知究係何時遺失，迨至員警通知其至警局製作筆錄時，始
    知悉遺失云云。然查：
（一）被告前於警詢中雖曾供稱：「我所有上開華僑銀行帳戶之
      存摺及金融卡，乃於九十三年間，在臺中市○○○路失竊
      ，我於九十三年八月間曾以電話向華僑銀行辦理掛失。」
      云云；惟其後於本院行準備程序及審理時則改稱：「當時
      我離家出走後，住在臺中市○○○路，詳細地址我忘了，
      我所有華僑銀行之存摺及金融卡係放在機車置物箱內遺失
      。」等情，可見被告前後所述，顯非一致，核非可疑。再
      查，被告於九十三年八月間並無掛失止付紀錄等情，則有
      華僑銀行九十四年五月二十七日（九四）僑銀豐字第一０
      八號函存卷可佐（附於九十四年度核退偵字第一二九號案
      卷第四頁），益徵被告辯稱其所有上開華僑銀行帳戶之存
      摺及金融卡（含密碼）已非為其所持有，乃因不慎遺失云
      云，係屬虛偽杜撰之詞，無足憑採。
（二）次查，被告前於警詢中雖亦辯稱：「我所有上開彰化銀行
      之存摺及金融卡係於九十三年七月初發現遺失，我於同年
      月五日隨即以電話向彰化銀行中港分行辦理掛失。」云云
      ；然其後於本院審理時竟改稱：「彰化銀行及豐原郵局之
      帳戶及金融卡我放在家裡就離家出走，存摺及金融卡如何
      遺失我不知道，因原係放在家裡（指朴子街住處）臥室，
      是在家裡臥房內丟掉的，我離家後沒多久，約一個月有回
      去，回去後沒有檢查有無遺失這些東西。我離家時，家裡
      有公公、婆婆、先生、小叔及小嬸，之後我沒回去或打電
      話問家裡人有關帳戶存摺遺失之事，是警察叫我去做筆錄
      時我才知道，做完筆錄後，我也沒有打電話回去問。」等
      情，則兩相對照下，亦足見被告對其究係何時知悉上開帳
      戶之存摺及提款卡遺失，且迨至警局製作筆錄前是否已有
      辦理掛失止付等情，先後所述有明顯矛盾之處，業已表露
      其心虛之情，而其所為上開彰化銀行及豐原郵局帳戶之存
      摺及金融卡，亦因遺失始未由其持有等辯解，核非足取。
      蓋因被告乃於九十三年九月十一日上午十一時四十分許，
      至高雄市政府警察局小港分局製作警詢筆錄，有該警詢筆
      錄存卷可佐，則倘若被告該時果真不知上開帳戶之存摺及
      金融卡業已非其所持有之狀態，豈有於警詢該時復陳稱：
      其所有上開彰化銀行之帳戶，業於九十三年七月初發現遺
      失，並辦理掛失等情之可能。準此，被告至警局製作筆錄
      時，乃因明知其所有上開帳戶之存摺及金融卡，業非其所
      能支配及持有，始辯稱上情以試圖卸責，至為明確。
（三）而查，被告所有上開華僑銀行帳戶於八十九年十二月二十
      一日由銀行給付利息二元，結餘共十元後，於九十三年七
      月十三日始再有交易紀錄，且該筆交易即係被害人戊○○
      因車輛被竊後遭恐嚇而轉帳存入，此後所存入之款項亦分
      屬被害人丁○○、壬○○、辛○○及丙○○等人因車輛被
      竊後遭恐嚇而轉帳存入，提款方式均係以金融卡在自動櫃
      員機操作，至被害人己○○雖同因車輛被竊遭恐嚇而未匯
      款，然其遭告知應匯款之帳號同為被告上開華僑銀行帳戶
      等情，業據被害人戊○○、丁○○、壬○○、辛○○、丙○○及己○○等人分別於警詢中陳述詳實，且有上開華僑
      銀行帳戶之帳戶往來明細表、被告於華僑銀行之開戶資料
      、電腦輸入單及車輛竊盜、車牌遺失資料個別查詢報表
      ─查詢車輛認可資料等存卷可憑，堪認被告所有上開華僑
      銀行帳戶之存摺及金融卡（含密碼）乃於八十九年十二月
      二十一日後至九十三年七月十三日前之某日起，即分別於
      附表一所示被害時間，遭供作恐嚇取財之出入帳戶使用，
      而有恐嚇取財既遂及未遂之情。另者，被告所有上開彰化
      銀行帳戶於九十三年五月六日開戶後，於九十三年七月七
      日即有一筆因被害人甲○○遭人恐嚇而匯款存入之交易紀
      錄等情，業據被害人甲○○於警詢時指述明確，且有彰化
      銀行存款憑條及彰化銀行請領紀錄查詢等在卷足證，足見
      被告所有上開彰化銀行帳戶之存摺及金融卡（含密碼）乃
      於九十三年五月六日後至同年七月十三日前之某日起，即
      遭人供作恐嚇取財之出入帳戶使用無疑。再查，被告所有
      上開豐原郵局帳戶於九十三年七月二十七日下午七時十九
      分許，確有一筆因被害人乙○○○遭人恐嚇而匯款存入之
      交易紀錄等情，業據被害人乙○○○於警詢時指述歷歷，
      且有臺北市政府警察局松山分局受理刑事案件報案三聯單
      及郵政國內匯款執據在卷足佐，堪證被告所有上開豐原郵
      局帳戶之存摺及金融卡（含密碼）乃於九十三年七月二十
      七日下午，被害人乙○○○接獲恐嚇電話前某時起，遭人
      供作恐嚇取財之出入帳戶使用，容無疑義。蓋因一般人並
      無任意將自身之存款匯入他人帳戶之可能，且被害人與被
      告均素不相識，而附表一所示被害人所匯進之款項，更立
      即遭人以金融卡提現或跨行轉帳之方式提領或轉出一空，
      致難以追查資金流向，自徵上揭被害人所述遭人恐嚇取財
      等情，均核屬真實。
（四）另者，竊車勒贖或恐嚇取財集團以他人帳戶供作款項出入
      之帳戶，通常會先取得帳戶所有人之同意才使用，否則一
      旦帳戶所有人辦理掛失，被害人所匯入之款項即遭凍結無
      法提領，而帳戶所有人反可輕易辦理補發存摺、變更印鑑
      及密碼，將款項提領一空，衡以上情，犯罪集團當無甘冒
      此風險之理。是以，果若被告辯稱其所有上開帳戶資料均
      係遺失遭冒用等情為真，則持有上開帳戶資料之犯罪集團
      根本無法知悉帳戶所有人何時將辦理掛失止付，而被害人
      所匯入之款項是否可順利提領即處於不確定狀態，又豈需
      大費周章向他人恐嚇取財後，要求被害人匯款至其等無法
      擔保確可領用之帳戶內，而可能平白為帳戶申請使用人牟
      利之理。綜上，益徵被告上開所辯，顯與事實不符，而被
      告所有上開華僑銀行、彰化銀行及豐原郵局之帳戶資料均
      係被告自行提供予他人使用者無訛。又查，因本案自始均
      未查獲實際施以恐嚇取財之人，且因要求被害人匯款帳戶
      之不同，所為恐嚇方式亦有所差異，又被告否認其有將上
      開帳戶交予他人使用，自無從認定被告所有上開三個帳戶
      資料係同時交予同一人使用，而應認被告係將上開帳戶分
      別交予三名不詳年籍者，方符真實。
（五）末查，被告雖亦辯稱不知其所有上開帳戶事後均供作他人
      向被害人恐嚇匯款指定之帳戶使用云云；惟按刑法上之故
      意，分直接故意（確定故意）與間接故意（不確定故意）
      ，「行為人對於構成犯罪之事實，明知並有意使其發生者
      」為直接故意；又「行為人對於構成犯罪之事實，預見其
      發生而其發生並不違背其本意者」為間接故意。而參以郵
      政儲金或銀行帳戶可供款項之存匯、提領，一般人均可輕
      易申請開設，並無任何資格條件之限制，如非洗錢、犯罪
      等不法目的或為掩飾自己真實身分，依常情並無捨棄自己
      申設帳戶而迂迴向他人收購帳戶使用之理，且近來竊車後
      恐嚇車主匯款始將車輛返還之竊盜及恐嚇取財，或以訛稱
      親友欠債、子女遭綁架，需付款贖人之恐嚇取財等犯罪層
      出不窮，該等犯罪，多數均係利用人頭帳戶作為出入帳戶
      ，已業經媒體廣為披載，則依被告係成年且智力成熟之人
      等情以觀，對上開情事自均知之甚詳，而對於出售郵局及
      銀行帳戶可能被用來作為恐嚇取財等非法用途上，應有所
      預見，且不違背其本意。故而，被告猶仍提供其所有上開
      帳戶予他人使用，當堪認取得上開帳戶資料者將被告所有
      上開帳戶作為恐嚇取財之匯款帳戶使用，乃均係被告所容
      認及允許。綜上，被告確有容任該等不詳年籍者或其共犯
      利用所有上開帳戶犯恐嚇取財罪之不確定故意，且該等不
      詳年籍者，事後亦果真獨自或與他人共同利用被告交付之
      上開帳戶作為犯恐嚇取財罪之款項出入帳戶，允無疑義。
（六）再按刑法上之幫助犯，係指以幫助之意思，對於正犯資以
      助力，而未參與實施犯罪之行為者而言。查被告雖有將上
      開帳戶之存摺、金融卡及密碼資料提供予施以恐嚇者使用
      ，如前所述，惟既未見其有何參與恐嚇被害人之行為或於
      事後亦分得詐騙款項之積極證據，固無從認屬上開恐嚇取
      財行為之共同正犯。然而，被告將其所有之上開帳戶提供
      予他人作為遭恐嚇取財之被害人匯款指定之帳戶，乃係基
      於幫助他人恐嚇取財之犯意，而被告提供上揭帳戶予他人
      之行為，復屬恐嚇取財構成要件以外之行為，則被告自屬
      以幫助之意思，參與恐嚇取財構成要件以外之行為，應以
      恐嚇取財之幫助犯論。綜上，被告空言否認幫助恐嚇取財
      之犯行，核屬事後卸責之詞，不足採信。本案事證明確，
      被告之犯行，堪予認定。
二、按以恐嚇使人將物交付，有時固亦含有詐欺性質，但與詐欺
    之區別，則在有無施用威嚇，使人心生畏懼之情形為斷；又
    按恐嚇罪質，非不含詐欺性，其與詐欺之區別，係在行為人
    對於被害人所用之手段，僅使其陷於錯誤，為詐欺，使發生
    畏懼心者，為恐嚇；再按刑法第三百四十六條第一項之恐嚇
    取財罪，與同法第三百三十九條第一項之詐欺取財罪，二者
    之區別，在於前者係施用使人心生畏怖之恐嚇手段，致被害
    人心生畏懼，明知不應交付財物而交付，後者則係施用詐術
    手段，使人陷於錯誤，誤信為應交付財物而交付，惟上開之
    恐嚇手段，常以虛假之事實為內容，故有時亦不免含有詐欺
    之性質，倘含有詐欺性之恐嚇取財行為，足使人心生畏懼時
    ，自應僅論以高度之恐嚇取財罪，殊無再適用詐欺取財罪之
    餘地，有最高法院二十八年上字第一二三八號、三十年上字
    第六六八號判例及八十四年度臺上字第一九九三號判決意旨
    可資參照。而查，依被害人甲○○及乙○○○陳述之被害事
    實，均足認其等係因遭人恐嚇，致心生畏懼而匯款，是被告
    提供上開彰化銀行及豐原郵局帳戶資料幫助該等犯罪行為之
    實施，所為自均應成立幫助恐嚇取財罪。是核被告所為，均
    係犯刑法第三十條第一項、第三百四十六條第一項之幫助恐
    嚇取財罪。又按連續幫助與幫助連續為不同之犯罪態樣，如
    基於概括犯意，多次幫助他人犯罪，為連續幫助，該幫助者
    有多次犯罪行為；如以一幫助行為，幫助他人連續犯罪，則
    為幫助連續，就幫助犯而言，僅有一次犯罪行為，而本件被
    告係先後三次將其所有上揭華僑銀行、彰化銀行及豐原郵局
    帳戶資料提供予三名不詳年籍者，作為向他人連續恐嚇取財
    或恐嚇取財之用，則其幫助行為，時間緊接，手法相同，觸
    犯構成要件相同之罪名，顯係基於概括犯意反覆為之，為連
    續犯，應依刑法第五十六條規定以一罪論，並加重其刑，而
    成立連續三次幫助連續恐嚇取財罪。被告幫助他人犯罪，為
    幫助犯，依刑法第三十條第二項之規定，按正犯之刑減輕之
    ，並依法先加重後減輕之。再檢察官就犯罪事實一部起訴者
    ，其效力及於全部，刑事訴訟法第二百六十七條定有明文；
    又裁判上一罪，基於公訴不可分，審判不可分之原則，檢察
    官就一部起訴者，受理法院對於未經起訴之他部分自屬有權
    審判，縱經檢察官將此具有不可分性之整個犯罪，割裂為二
    ，僅一部起訴而他部予以不起訴之處分，其處分亦應認為無
    效，此有最高法院四十三年度臺上字第六九○號判例、七十
    年度臺上字第六四一四號判決意旨可資參照。準此，臺灣高
    雄地方法院檢察署九十四年度偵字第一一０八號及臺灣臺北
    地方法院檢察署九十四年度偵字第八０一三號不起訴處分，
    應屬無效，而此等部分即犯罪事實欄一（二）、（三）所載
    ，雖均未據檢察官提起公訴，惟此等部分既與經檢察官起訴
    如附表一所示之犯罪事實，具有連續犯之裁判上一罪關係，
    揆諸上開說明，自為起訴效力所及，本院當應併予審理，附
    此敘明。爰審酌被告隨意提供其所有上開金融機構帳戶供他
    人非法使用，將助長社會犯罪風氣，可能導致真正犯罪者逍
    遙法外，且係提供多本帳戶資料，其行為殊屬不當，惟念及
    被告本身並未實際參與本件恐嚇取財之犯行，責難性較小，
    及被告矢口否認犯罪，顯然不知悔悟之犯罪後態度等一切情
    狀，量處如主文所示之刑。
據上論斷，應依刑事訴訟法第四百五十二條、第二百九十九條第
一項前段，刑法第五十六條、第三十條第一項、第二項、第三百
四十六條第一項，罰金罰鍰提高標準條例第一條前段，判決如主
文。
中    華    民    國    95    年     1    月    11    日
              刑事第一庭  審判長法  官   李平勳
                                法  官   曾佩琦
                                法  官   許惠瑜
以上正本證明與原本無異。
如不服本判決，應於判決送達後十日內向本院提出上訴狀，上訴
於臺灣高等法院臺中分院（須附繕本）。
                                書記官   陳其良
中    華    民    國    95    年     1    月    11    日
附錄論罪科刑法條
刑法第三百四十六條
意圖為自己或第三人不法之所有，以恐嚇使人將本人或第三人之
物交付者，處六月以上五年以下有期徒刑，得併科一千元以下罰
金。
以前項方法得財產上不法之利益，或使第三人得之者，亦同
前二項之未遂犯罰之。
附表一：
  ┌──┬───┬──────────────────┐
  │編號│被害人│被害時間、地點、方法、金額          │
  ├──┼───┼──────────────────┤
  │1   │己○○│其所有車號3Q-1006號之自小客車於九十 │
  │    │      │三年八月十四日下午七時許，在臺中市東│
  │    │      │區○○路二八０號對面失竊，其後於同年│
  │    │      │月十六日下午三時四十五分許，在其位於│
  │    │      │臺中市○○區○○街三三巷號之住處，接│
  │    │      │獲向其恫稱：「如不匯款贖回車輛，就要│
  │    │      │讓你花更多錢修車，匯款帳戶為庚○○上│
  │    │      │開華僑銀行帳號。」等語之恐嚇取財電話│
  │    │      │，然己○○並未匯款。（未遂）        │
  ├──┼───┼──────────────────┤
  │2   │丁○○│其所有車號7483-HP號之自小客車於九十 │
  │    │      │三年七月二十六日下午十一時許，在臺中│
  │    │      │市○○○○街與文心路口失竊，其後於同│
  │    │      │年八月三日下午，接獲向其恫稱「：你的│
  │    │      │車在我這兒，需匯款三萬元，否則別想要│
  │    │      │回車子，匯款帳戶為庚○○上開華僑銀行│
  │    │      │帳號。」等語之恐嚇取財電話，丁○○因│
  │    │      │此心生畏懼，而於九十三年八月三日，以│
  │    │      │所有之臺新銀行帳號000000000000000號 │
  │    │      │帳戶轉帳匯款三萬元至庚○○上開華僑銀│
  │    │      │行帳戶。（既遂）                    │
  ├──┼───┼──────────────────┤
  │3   │壬○○│其所有車號YZ-7696號之自小客車於九十 │
  │    │      │三年七月十二日下午一時許，在臺中市文│
  │    │      │心路三段七二０號失竊，旋於翌日即同年│
  │    │      │月十三日上午十時許，接獲向其恫稱：「│
  │    │      │你的車子被我們偷了，如果想要回車子，│
  │    │      │需匯款五萬元，匯款帳戶為庚○○上開華│
  │    │      │僑銀行帳號。」等語之恐嚇取財電話，蕭│
  │    │      │靜玫因此心生畏懼，然因在電話中討價後│
  │    │      │，要求匯款金額降為二萬五千元，壬○○│
  │    │      │遂於九十三年七月十三日，以所有之合作│
  │    │      │金庫帳號0000000000000000號帳戶轉帳匯│
  │    │      │款二萬五千元至庚○○上開華僑銀行帳戶│
  │    │      │。（既遂）                          │
  ├──┼───┼──────────────────┤
  │4   │丙○○│其所有車號DX-0871號自小客車於九十三 │
  │    │      │年七月十九日上午十時許，在臺中市北屯│
  │    │      │路二二二之十一號前失竊，旋即於同日下│
  │    │      │午二、三時許，接獲向其恫稱：「你要匯│
  │    │      │款六萬元來贖回車子，否則車子就別想要│
  │    │      │了，匯款帳戶為庚○○上開華僑銀行帳號│
  │    │      │。」等語之恐嚇取財電話，致丙○○心生│
  │    │      │畏懼，然因在電話中討價後，要求匯款金│
  │    │      │額降為三萬元，遂於九十三年八月二日，│
  │    │      │以所有之高雄銀行帳號0000000000000000│
  │    │      │號帳戶轉帳匯款三萬元至庚○○上開華僑│
  │    │      │銀行帳戶。（既遂）                  │
  ├──┼───┼──────────────────┤
  │5   │戊○○│其所有車號B8-9597號自小客車於九十三 │
  │    │      │年七月十二日凌晨四時許，在臺中市大雅│
  │    │      │路與漢口路附近失竊，爾後即接獲向其恫│
  │    │      │稱：「車子在我們這兒，若不匯款六萬元│
  │    │      │贖車，就要將車子解體，匯款帳戶為黃佩│
  │    │      │玲上開華僑銀行帳號。」等語之恐嚇取財│
  │    │      │電話，致戊○○心生畏懼，然因在電話中│
  │    │      │討價後，要求匯款金額降為二萬五千元，│
  │    │      │戊○○遂於九十三年七月十三日，以所有│
  │    │      │之中國信託銀行帳號0000000000000000號│
  │    │      │帳戶轉帳匯款二萬元及五千元至庚○○之│
  │    │      │上開華僑銀行帳戶。（既遂）          │
  ├──┼───┼──────────────────┤
  │6   │辛○○│其所有車號DZ-3767號自小客車於九十三 │
  │    │      │年十一月十一日凌晨四時許，在南投縣草│
  │    │      │屯鎮○○路失竊，其後則於同年月十五日│
  │    │      │接獲向其恫稱：「車子在我們這兒，若要│
  │    │      │車子就要匯款五萬元，不然就讓你花更多│
  │    │      │錢，最少要匯三萬元，匯款帳戶為庚○○│
  │    │      │上開華僑銀行帳號。」等語之恐嚇取財電│
  │    │      │話，辛○○因心生畏懼，而於同年月十五│
  │    │      │日，以所有之合作金庫帳號000000000000│
  │    │      │5501號帳戶轉帳匯款三萬元至庚○○上開│
  │    │      │華僑銀行帳戶。（既遂）              │
  └──┴───┴──────────────────┘


司法院資訊處製作；財團法人民間司法改革基金會備份。
